【裁判字號】    98,易,45
【裁判日期】    980227
【裁判案由】    竊盜
【裁判全文】
臺灣基隆地方法院刑事判決                98年度易字第45號
公  訴  人  臺灣基隆地方法院檢察署檢察官
被      告  乙○○
上列被告因竊盜案件，經檢察官提起公訴（98年度偵字第253 號
），本院判決如下：
    主  文
乙○○竊盜，累犯，處有期徒刑肆月，如易科罰金，以新台幣壹
仟元折算壹日。
    事  實
一、乙○○前因竊盜案件，經本院以97年度基簡字第90號判決判
    處有期徒刑5 月確定，於民國97年9 月6 日因縮刑期滿執行
    完畢。詎其未知悔改，意圖為自己不法之所有，於97年12月
    22日凌晨0 時20分許，乘林秀英經營位於基隆市仁愛區○○
    ○路51巷7 號「三姊妹卡拉OK店」打烊而無人看守之際，竟
    在該店外路旁撿拾非屬兇器之細長鐵條1 支，復徒手拉開該
    店未上鎖之鐵捲門後進入店內，持前開鐵條撬開店內櫃檯抽
    屜，竊得林秀英所有放置於該抽屜之PANASONIC 牌行動電話
    1 支，得手後隨即離去，嗣經林秀英報警處理，警方於現場
    查扣前開鐵條1 支，始悉上情。
二、案經基隆市警察局第一分局報請臺灣基隆地方法院檢察署檢
    察官偵查起訴。
    理  由
甲、程序事項
    按刑法第320 條、第321 條之竊盜罪，經第二審判決者，不
    得上訴於第三審法院，刑事訴訟法第376 條第2 款定有明文
    。又除簡式審判程序、簡易程序及第376 條第1 款、第2 款
    所列之罪之案件外，第一審應行合議審判，96年3 月21日公
    布、同年月23日施行之刑事訴訟法第284 條之1 亦有明文。
    本件被告乙○○係犯刑法第320 條第1 項之竊盜罪（詳後述
    ），依上開規定得行獨任審判，核先敘明。
乙、實體事項
壹、證據能力方面
一、按被告以外之人於偵查中向檢察官所為之陳述，除顯有不可
    信之情況者外，得為證據，刑事訴訟法第159 條之1 第2 項
    定有明文。經查，證人林秀英、李錦燦於偵查中向檢察官所
    為之陳述，業經具結，且自筆錄內容觀之，並無不正取供之
    情事，而無顯不可信之情況，依上開規定，自有證據能力。
二、又按被告以外之人於審判外之言詞或書面陳述，除法律有規
    定者外，不得作為證據；又被告以外之人於審判外之陳述，
    雖不符合刑事訴訟法第159 條之1 至第159 條之4 之規定，
    而經當事人於審判程序同意作為證據，法院審酌該言詞陳述
    或書面陳述作成時之情況，認為適當者，亦得為證據，而當
    事人、代理人或辯護人於法院調查證據時，知有上開不得為
    證據之情形，而未於言詞辯論終結前聲明異議者，視有前項
    之同意，刑事訴訟法第159 條第1 項及第159 條之5 分別定
    有明文。本件證人林秀英、林錦燦於警詢中所為之陳述，雖
    為被告本人以外之人於審判外之言詞陳述，然經本院於審判
    程序提示予被告並告以要旨，經被告表示無意見，且未聲明
    異議，又本院審酌上開證人警詢筆錄之記載，並無不正取供
    之情事，且證人於警詢時並無具結之可能，足認並無不當之
    情形，故就此等審判外言詞陳述作成時之情況，應認為適當
    ，依前揭法條意旨，得援為本案證據。
貳、事實認定方面
    上開犯罪事實，業據被告於警詢、偵查及本院審理時坦承不
    諱，復經證人林秀英、林錦燦證述在卷，並有行動電話照片
    、扣案鐵條照片、贓物認領保管單附卷可稽，另有鐵條1 支
    扣案為佐，足認被告之自白與事實相符，事證明確，被告犯
    行應堪認定。
、法律適用方面
一、核被告所為，係犯刑法第320 條第1 項之竊盜罪。檢察官固
    指被告所為係犯刑法第321 條第1 項第2 款、第3 款之加重
    竊盜罪，惟按刑法第321 條第1 項第3 款之攜帶兇器竊盜罪
    ，係以行為人攜帶兇器竊盜為其加重條件，此所謂兇器，其
    種類並無限制，凡客觀上足對人之生命、身體、安全構成威
    脅，具有危險性之兇器均屬之（最高法院79年台上字第5253
    號判例可資參照），本件被告為前開犯行時，確攜帶扣案鐵
    條1 支，業如前述，該鐵條全長約27.5公分，由木質把手連
    接一細長型彎曲鐵條而成，木質把手全長10公分，鐵條前端
    較薄並有一開口，鐵條前端雖非呈現完全圓滑型態，然前端
    亦非呈尖銳狀等情，業據本院當庭勘驗屬實，復有鐵條照片
    在卷供參，因該鐵條之前端非呈尖銳狀，且金屬部分係屬細
    長型，體積非巨，尚難認扣案之鐵條在客觀上足以對人之生
    命、身體及安全構成威脅，具有危險性，依據前開所述，即
    難謂該鐵條為刑法第321 條第1 項第3 款所稱之兇器；又被
    告係以拉開「三姊妹卡拉OK店」未上鎖之鐵捲門之方式進入
    店內，已如前述，且自現場照片觀之，該店設置之鐵捲門可
    自天花板拉至地面，此有本院卷附基隆市警察局第一分局98
    年2 月19日基警一分偵字第0980101584號函檢附該店現場照
    片可稽，換言之，被告為本件犯行時，係將鐵捲門自地面往
    上拉後進入店內，且被告亦未破壞該鐵捲門，亦即被告並無
    「踰越」或「損壞」該鐵捲門之行為，即與刑法第321 條第
    1 項第2 款所定「毀越」之要件不符，故檢察官認被告係犯
    刑法第321 條第1 項第2 款、第3 款加重竊盜罪一節，尚有
    未洽，起訴法條應予變更。
二、被告曾受如事實欄所載之徒刑執行完畢，此有臺灣高等法院
    被告前案紀錄表在卷供參，其受徒刑之執行完畢，再為本件
    竊盜犯行，係於5 年以內故意再犯有期徒刑以上之罪，為累
    犯，應依刑法第47條第1 項之規定，加重其刑。
三、爰審酌被告正值壯年，不思循正當工作途徑獲取生活所需，
    竟圖以竊取他人財物之方式不勞而獲，所為非屬可取，又被
    告前有多次竊盜前科，未知悔悟而為本件犯行，法治觀念已
    有嚴重偏差，惟被告竊得財物之價值非鉅，且其於警詢、偵
    查及本院審理時均坦認犯行不諱，犯後態度尚屬良好等一切
    情狀，量處如主文所示之刑，並諭知易科罰金之折算標準。
四、扣案之鐵條1 支，雖屬被告供為本件犯罪所用之物，然該鐵
    條係被告於路旁撿拾所得，業經被告陳述在卷，復無證據足
    證該鐵條為被告所有之物，無從宣告沒收，附此敘明。
據上論斷，應依刑事訴訟法第284 條之1 、第299 條第1 項前段
、第300 條，刑法第320 條第1 項、第47條第1 項、第41條第1
項前段，刑法施行法第1 條之1 ，判決如主文。
本案經檢察官甲○○到庭執行職務。
中    華    民    國    98    年    2     月    27    日
                  刑事第二庭法    官  邰婉玲
以上正本證明與原本無異。
如不服本判決應於收受送達後10日內向本院提出上訴書狀，並應
敘述具體理由；其未敘述上訴理由者，應於上訴期間屆滿後20日
內向本院補提理由書（均須按他造當事人之人數附繕本）「切勿
逕送上級法院」。
中    華    民    國    98    年    2     月    27    日
                            書 記 官  彭筠凱
附錄所犯法條：
中華民國刑法第320條第1項
（普通竊盜罪）
意圖為自己或第三人不法之所有，而竊取他人之動產者，為竊盜
罪，處 5 年以下有期徒刑、拘役或 5 百元以下罰金。


司法院資訊處製作；財團法人民間司法改革基金會備份。
